最　高　行　政　法　院　裁　定
　　　　　　　　　　　　　　　　　　 96年度裁字第01562號
抗　告　人　唯訊通信股份有限公司
代　表　人　甲○○
上列抗告人因與相對人財政部臺灣省北區國稅局間營利事業所得
稅事件，對於中華民國95年9月26日臺北高等行政法院94年度訴
字第03705號裁定提起抗告，本院裁定如下：
    主  文
抗告駁回。
抗告訴訟費用由抗告人負擔。
　　理  由
一、按抗告法院認抗告為不合法或無理由者，應為駁回抗告之裁
    定。
二、本件原裁定係以：抗告人90年度營利事業所得稅未分配盈餘
    核定稅額繳款書，係於民國（下同）94年3月7日送達抗告人
    ，繳納期間展延至94年3月25日止。此有前開核定稅額繳款
    書及郵局掛號郵件收件回執影本附原處分卷可稽，復為抗告
    人所不爭，自堪認為真實，則抗告人申請復查期間應自94年
    3月26日起算30日內，即94年4月24日（星期日）屆滿，因該
    末日為例假日，應以次日即94年4月25日代之，抗告人雖於9
    4年4月25日提出復查之申請，惟其嗣於同年5月23日具文撤
    回該申請，相對人且以94年5月25日北區國稅法一字第09400
    21956號函核准在案，該復查之申請自始失其效力。嗣抗告
    人再於同年6月10日提出復查之申請，顯已逾法定不變復查
    期間，復查及訴願決定自程序上予以駁回，均無不合。抗告
    人復提起撤銷訴訟，即非合法。雖抗告人主張其前開撤回復
    查之申請，係依相對人所屬人員指示，俾利與所得稅部分合
    併辦理，其信賴其指導，相對人嗣違背誠信未併案處理，抗
    告人再為復查之申請，自係合法云云，並聲請傳訊受理抗告
    人第一次復查申請之承辦者曹秋燕為證。然證人曹秋燕經原
    審詢其是否於94年5月23日告知抗告人代表人，倘撤回本件
    復查之申請，將就本案與營利事業所得稅之爭訟部分併案處
    理，惟依據證人曹秋燕之證稱，足見證人所稱抗告人爭點主
    要在於本稅部分，其僅係與其代表人分析狀況，並未指導抗
    告人撤回復查申請，以利其併案處理一節，當屬非虛。此外
    抗告人復未再舉出其他證據以實其說，是其此部分主張，自
    無可採，原審即認其訴於法不合，乃駁回抗告人在原審之訴
    。
三、抗告意旨略謂：（一）抗告人係遵照證人曹秋燕之指示始將
    其所傳真之撤回復查申請書填妥後回覆，曹秋燕所言抗告人
    係自願撤回顯然不實，且曹秋燕之說法前後矛盾反覆之情至
    為明顯，其證言之憑信性自屬有疑。（二）曹秋燕係於94年
    5月23日致電抗告人時聲稱，抗告人所聲請復查之本案與他
    案有重疊之處，其可協助合併辦理，無庸再申請復查，復以
    傳真撤回復查申請書並以書寫摘要等方式囑咐抗告人填寫該
    申請書以利作業，抗告人因信賴其為承辦人員，方於同日遵
    照曹秋燕之指示撤回復查申請，嗣後即遭相對人核定稅捐並
    命繳納，則衡諸最高法院86年度台再字第64號判決及行政程
    序法第4條及第8條之規定可知，曹秋燕之行政指導與誠信原
    則顯然相悖。況於95年6月20日準備程序中，相對人之訴訟
    代理人亦坦承兩案應合併處理，而不應分割，此亦證抗告人
    之上開所述確係為真，而曹秋燕於同年7月4日準備程序所為
    之證言乃係為卸責而經匿飾，已與當時電話中所言者迥然有
    異。（三）因認曹秋燕主動告知抗告人撤回復查申請顯違常
    理，抗告人遂向臺灣桃園地方法院檢察署提出曹秋燕涉嫌圖
    利之告訴，嗣後經該檢察署改分偵字案（即臺灣桃園地方法
    院檢察署95年度偵字第18269號貪污治罪條例案件）偵辦，
    此足證曹秋燕證言之憑信性有重大瑕疵等語。
四、本院查，抗告人對90年度營利事業所得稅未分配盈餘核定案
    件，於94年4月25日提出復查之申請，惟其嗣於同年5月23日
    具文撤回該申請，該復查之申請自始失其效力。嗣抗告人再
    於同年6月10日提出復查之申請，顯已逾法定不變復查期間
    ，而裁定駁回起訴，經核並無不合。至於抗告人主張係信賴
    相對人承辦人員之指導而撤回，其指導與誠信原則有違云云
    。惟查，現制下，營利事業所得稅申報係採帳外調整之方式
    ，即以商業會計法計算之財務所得為基礎，由納稅義務人依
    稅法相關規定於申報書內自行將財務所得調整（即調整財稅
    之差異）為課稅所得；於加徵10%未分配盈餘稅時，行為時
    所得稅法第66條之9係採倒推之方式計算未分配盈餘，即以
    稅捐稽徵機關所掌握之課稅所得（為一獨立行政處分）為基
    礎，調整相關財稅差異倒推回稅前財務所得，並扣除實際分
    配項目，得出當年度之未分配盈餘並據以課徵未分配盈餘稅
    （為另一獨立之行政處分）。故未分配盈餘稅之計算係以當
    年度之課稅所得為基礎，則於當年度課稅所得嗣後經稽徵機
    關核定調整時，稽徵機關即依職權變更未分配盈餘稅之核定
    數，準此，納稅義務人對未分配盈餘稅核定提起行政救濟時
    ，若其不服之理由係緣於課稅所得，因課稅所得為另一獨立
    行政處分，於行政救濟時亦為一獨立爭訟標的，為免同一課
    稅所得之基礎事實，於不同救濟程序中作出不同之認定，於
    此情形，實務上對未分配盈餘稅之行政救濟，多等待本稅（
    即課稅所得）之行政救濟確定後，再行處理。依據曹秋燕於
    原審之證言，其與抗告人之聯繫即在闡明上開意旨，表示因
    抗告人另對本稅提救濟，則依前開說明，於本稅變更時，未
    分配盈餘稅亦會依職權變更，就現行規定而言，曹秋燕之說
    明應屬無誤，有相對人答辯可參，本件上訴人與證人曹秋燕
    對於證人是否曾說兩案應併同處理一節，各執一詞，惟抗告
    人本應就其與曹秋燕之電話連絡事宜，取得書面共識，以免
    事後各說各話，並於簽署撤回復查申請書前，自行考慮其法
    律效果，其於事後諉責於相對人之指導，要無可採。原審斟
    酌調查證據之結果，依論理及經驗法則判斷事實，並無違背
    論理法則或經驗法則，又證據之取捨與當事人所希冀者不同
    ，致其事實之認定亦異於該當事人之主張者，亦不得謂為原
    判決有違背法令之情形，抗告論旨，仍執前詞，指摘原裁定
    違誤，求予廢棄，難認有理由，應予駁回。至於檢察官之偵
    查，無礙於法院之審判，併此敘明。
五、依行政訴訟法第104條、民事訴訟法第95條、第78條，裁定
    如主文。
中　　華　　民　　國　　96　　年　　7　　 月　　19　　日
                  第四庭審判長法  官　鍾　耀　光
                              法  官  姜　仁　脩
                              法  官　王　德　麟
                              法  官　黃　清　光
                              法  官　吳　慧　娟
以  上  正  本  證  明  與  原  本  無  異
中　　華　　民　　國　　96　　年　　7　　 月　　19　　日
　　　　　　　　　　　　　　　書記官　阮　桂　芬
